* Nodos de bulk atados: 1 de pozo n -> VDD, 1 de sustrato -> VSS.
*   magic no extrae los taps de este layout y los dejaba flotando;
*   la conexion si existe (el LVS de KLayout da 'match uniquely').
*   Quien detecta un tap que falte de verdad es el LVS, no esto.
* NGSPICE file created from COMP.ext - technology: gf180mcuD

.subckt COMP VSS VDD OUT IN+ IN-
X0 VSS a_8330_446# a_6626_3846# VSS nfet_06v0 ad=1.1p pd=5.88u as=0.65p ps=3.02u w=2.5u l=1u
X1 a_4702_3846# IN- a_7742_3846# VDD pfet_06v0 ad=4.4p pd=20.88u as=2.6p ps=10.52u w=10u l=1u
X2 a_9442_446# a_14338_3730# a_9974_3846# VDD pfet_06v0 ad=2.2p pd=10.88u as=2.2p ps=10.88u w=5u l=1u
X3 a_4342_446# a_14_330# a_5074_446# VSS nfet_06v0 ad=2.2p pd=10.88u as=1.25p ps=5.5u w=5u l=1u
X4 a_4702_3846# a_354_3730# a_5514_3846# VDD pfet_06v0 ad=4.4p pd=20.88u as=2.5p ps=10.5u w=10u l=1u
X5 a_6106_446# a_354_3730# a_9974_3846# VDD pfet_06v0 ad=2.2p pd=10.88u as=1.3p ps=5.52u w=5u l=1u
X6 a_14_330# a_14_330# VSS VSS nfet_06v0 ad=0.44p pd=2.88u as=0.44p ps=2.88u w=1u l=1u
X7 a_7218_446# IN- a_4342_446# VSS nfet_06v0 ad=1.3p pd=5.52u as=2.2p ps=10.88u w=5u l=1u
X8 a_7218_446# a_354_3730# a_8858_3846# VDD pfet_06v0 ad=2.2p pd=10.88u as=1.3p ps=5.52u w=5u l=1u
X9 a_5074_446# a_746_330# VSS VSS nfet_06v0 ad=1.25p pd=5.5u as=2.2p ps=10.88u w=5u l=1u
X10 a_9442_446# a_14_330# a_6626_3846# VSS nfet_06v0 ad=0.65p pd=3.02u as=1.1p ps=5.88u w=2.5u l=1u
X11 a_4702_3846# IN+ a_6626_3846# VDD pfet_06v0 ad=4.4p pd=20.88u as=2.6p ps=10.52u w=10u l=1u
X12 VDD a_8858_3846# a_7218_446# VDD pfet_06v0 ad=1.3p pd=5.52u as=1.3p ps=5.52u w=5u l=1u
X13 a_8330_446# a_14338_3730# a_8858_3846# VDD pfet_06v0 ad=2.2p pd=10.88u as=2.2p ps=10.88u w=5u l=1u
X14 VDD a_9974_3846# OUT VDD pfet_06v0 ad=2.6p pd=10.52u as=2.6p ps=10.52u w=10u l=1u
X15 a_6626_3846# a_8330_446# VSS VSS nfet_06v0 ad=0.65p pd=3.02u as=0.65p ps=3.02u w=2.5u l=1u
X16 a_946_446# a_746_330# VSS VSS nfet_06v0 ad=1.25p pd=5.5u as=2.2p ps=10.88u w=5u l=1u
X17 OUT a_9442_446# VSS VSS nfet_06v0 ad=2.2p pd=10.88u as=1.3p ps=5.52u w=5u l=1u
X18 a_4702_3846# a_354_3730# a_4402_3846# VDD pfet_06v0 ad=4.4p pd=20.88u as=2.5p ps=10.5u w=10u l=1u
X19 a_9974_3846# a_13794_330# a_9442_446# VSS nfet_06v0 ad=1.1p pd=5.88u as=1.1p ps=5.88u w=2.5u l=1u
X20 a_6106_446# a_8858_3846# VDD VDD pfet_06v0 ad=1.3p pd=5.52u as=2.2p ps=10.88u w=5u l=1u
X21 a_16162_3846# a_15962_3730# VDD VDD pfet_06v0 ad=2.5p pd=10.5u as=4.4p ps=20.88u w=10u l=1u
X22 a_4342_446# IN+ a_6106_446# VSS nfet_06v0 ad=2.2p pd=10.88u as=1.3p ps=5.52u w=5u l=1u
X23 a_7742_3846# a_8330_446# VSS VSS nfet_06v0 ad=0.65p pd=3.02u as=0.65p ps=3.02u w=2.5u l=1u
X24 a_17222_446# a_16202_446# VSS VSS nfet_06v0 ad=1.25p pd=5.5u as=2.2p ps=10.88u w=5u l=1u
X25 a_354_3730# a_354_3730# a_3010_446# VSS nfet_06v0 ad=0.44p pd=2.88u as=0.25p ps=1.5u w=1u l=1u
X26 a_13794_330# a_354_3730# a_18086_3846# VDD pfet_06v0 ad=4.4p pd=20.88u as=2.5p ps=10.5u w=10u l=1u
X27 a_3290_3846# a_54_3730# VDD VDD pfet_06v0 ad=2.5p pd=10.5u as=4.4p ps=20.88u w=10u l=1u
X28 a_6106_446# a_8858_3846# VDD VDD pfet_06v0 ad=1.3p pd=5.52u as=1.3p ps=5.52u w=5u l=1u
X29 a_746_330# a_14_330# a_946_446# VSS nfet_06v0 ad=2.2p pd=10.88u as=1.25p ps=5.5u w=5u l=1u
X30 a_7742_3846# a_14_330# a_8330_446# VSS nfet_06v0 ad=1.1p pd=5.88u as=0.65p ps=3.02u w=2.5u l=1u
X31 VSS a_8330_446# a_6626_3846# VSS nfet_06v0 ad=0.65p pd=3.02u as=0.65p ps=3.02u w=2.5u l=1u
X32 a_16202_446# a_14_330# a_17222_446# VSS nfet_06v0 ad=2.2p pd=10.88u as=1.25p ps=5.5u w=5u l=1u
X33 m4_2716_2430# a_6106_446# cap_mim_2f0_m4m5_noshield c_width=20u c_length=10u
X34 a_7218_446# a_8858_3846# VDD VDD pfet_06v0 ad=1.3p pd=5.52u as=1.3p ps=5.52u w=5u l=1u
X35 OUT a_9974_3846# VDD VDD pfet_06v0 ad=4.4p pd=20.88u as=2.6p ps=10.52u w=10u l=1u
X36 a_14_330# a_354_3730# a_254_3846# VDD pfet_06v0 ad=4.4p pd=20.88u as=2.5p ps=10.5u w=10u l=1u
X37 a_14338_3730# a_14338_3730# a_15962_3730# VDD pfet_06v0 ad=4.4p pd=20.88u as=4.4p ps=20.88u w=10u l=1u
X38 a_3010_446# a_354_3730# VSS VSS nfet_06v0 ad=0.25p pd=1.5u as=0.44p ps=2.88u w=1u l=1u
X39 VSS a_9442_446# OUT VSS nfet_06v0 ad=1.3p pd=5.52u as=1.3p ps=5.52u w=5u l=1u
X40 VSS a_8330_446# a_7742_3846# VSS nfet_06v0 ad=0.65p pd=3.02u as=0.65p ps=3.02u w=2.5u l=1u
X41 a_15458_446# a_746_330# VSS VSS nfet_06v0 ad=1.25p pd=5.5u as=2.2p ps=10.88u w=5u l=1u
X42 a_354_3730# a_354_3730# VDD VDD pfet_06v0 ad=0.88p pd=4.88u as=0.88p ps=4.88u w=2u l=1u
X43 VDD a_8858_3846# a_6106_446# VDD pfet_06v0 ad=1.3p pd=5.52u as=1.3p ps=5.52u w=5u l=1u
X44 a_8858_3846# a_354_3730# a_7218_446# VDD pfet_06v0 ad=1.3p pd=5.52u as=2.2p ps=10.88u w=5u l=1u
X45 a_7218_446# a_8858_3846# VDD VDD pfet_06v0 ad=1.3p pd=5.52u as=2.2p ps=10.88u w=5u l=1u
X46 OUT a_9974_3846# VDD VDD pfet_06v0 ad=2.6p pd=10.52u as=4.4p ps=20.88u w=10u l=1u
X47 a_8330_446# a_14_330# a_7742_3846# VSS nfet_06v0 ad=0.65p pd=3.02u as=1.1p ps=5.88u w=2.5u l=1u
X48 a_6626_3846# a_8330_446# VSS VSS nfet_06v0 ad=0.65p pd=3.02u as=1.1p ps=5.88u w=2.5u l=1u
X49 a_14338_3730# a_14_330# a_15458_446# VSS nfet_06v0 ad=2.2p pd=10.88u as=1.25p ps=5.5u w=5u l=1u
X50 VDD a_8858_3846# a_6106_446# VDD pfet_06v0 ad=2.2p pd=10.88u as=1.3p ps=5.52u w=5u l=1u
X51 a_54_3730# a_354_3730# a_3290_3846# VDD pfet_06v0 ad=4.4p pd=20.88u as=2.5p ps=10.5u w=10u l=1u
X52 a_4342_446# a_14_330# a_4042_446# VSS nfet_06v0 ad=2.2p pd=10.88u as=1.25p ps=5.5u w=5u l=1u
X53 OUT a_9442_446# VSS VSS nfet_06v0 ad=1.3p pd=5.52u as=2.2p ps=10.88u w=5u l=1u
X54 a_1366_3846# a_54_3730# VDD VDD pfet_06v0 ad=2.5p pd=10.5u as=4.4p ps=20.88u w=10u l=1u
X55 a_6626_3846# IN+ a_4702_3846# VDD pfet_06v0 ad=2.6p pd=10.52u as=4.4p ps=20.88u w=10u l=1u
X56 a_9974_3846# a_354_3730# a_6106_446# VDD pfet_06v0 ad=1.3p pd=5.52u as=2.2p ps=10.88u w=5u l=1u
X57 VDD a_8858_3846# a_7218_446# VDD pfet_06v0 ad=2.2p pd=10.88u as=1.3p ps=5.52u w=5u l=1u
X58 a_7742_3846# a_8330_446# VSS VSS nfet_06v0 ad=0.65p pd=3.02u as=1.1p ps=5.88u w=2.5u l=1u
X59 a_18086_3846# a_54_3730# VDD VDD pfet_06v0 ad=2.5p pd=10.5u as=4.4p ps=20.88u w=10u l=1u
X60 a_54_3730# a_354_3730# a_1978_446# VSS nfet_06v0 ad=0.44p pd=2.88u as=0.25p ps=1.5u w=1u l=1u
X61 a_8858_3846# a_13794_330# a_8330_446# VSS nfet_06v0 ad=1.1p pd=5.88u as=1.1p ps=5.88u w=2.5u l=1u
X62 a_7742_3846# IN- a_4702_3846# VDD pfet_06v0 ad=2.6p pd=10.52u as=4.4p ps=20.88u w=10u l=1u
X63 a_6106_446# IN+ a_4342_446# VSS nfet_06v0 ad=1.3p pd=5.52u as=2.2p ps=10.88u w=5u l=1u
X64 a_13794_330# a_13794_330# a_16202_446# VSS nfet_06v0 ad=2.2p pd=10.88u as=2.2p ps=10.88u w=5u l=1u
X65 a_4042_446# a_746_330# VSS VSS nfet_06v0 ad=1.25p pd=5.5u as=2.2p ps=10.88u w=5u l=1u
X66 a_254_3846# a_54_3730# VDD VDD pfet_06v0 ad=2.5p pd=10.5u as=4.4p ps=20.88u w=10u l=1u
X67 a_5514_3846# a_54_3730# VDD VDD pfet_06v0 ad=2.5p pd=10.5u as=4.4p ps=20.88u w=10u l=1u
X68 a_4342_446# IN- a_7218_446# VSS nfet_06v0 ad=2.2p pd=10.88u as=1.3p ps=5.52u w=5u l=1u
X69 VSS a_8330_446# a_7742_3846# VSS nfet_06v0 ad=1.1p pd=5.88u as=0.65p ps=3.02u w=2.5u l=1u
X70 a_15962_3730# a_354_3730# a_16162_3846# VDD pfet_06v0 ad=4.4p pd=20.88u as=2.5p ps=10.5u w=10u l=1u
X71 a_1978_446# a_354_3730# VSS VSS nfet_06v0 ad=0.25p pd=1.5u as=0.44p ps=2.88u w=1u l=1u
X72 a_746_330# a_354_3730# a_1366_3846# VDD pfet_06v0 ad=4.4p pd=20.88u as=2.5p ps=10.5u w=10u l=1u
X73 a_4402_3846# a_54_3730# VDD VDD pfet_06v0 ad=2.5p pd=10.5u as=4.4p ps=20.88u w=10u l=1u
X74 a_6626_3846# a_14_330# a_9442_446# VSS nfet_06v0 ad=1.1p pd=5.88u as=0.65p ps=3.02u w=2.5u l=1u
X75 m4_15168_2034# OUT cap_mim_2f0_m4m5_noshield c_width=20u c_length=10u
.ends

